臺灣臺北地方法院刑事判決
109年度審訴字第827號
公  訴  人  臺灣臺北地方檢察署檢察官
被      告  陳竑甫




上列被告因違反毒品危害防制條例案件，經檢察官提起公訴（10
9年度毒偵字第880號），本院判決如下：
    主  文
陳竑甫施用第一級毒品、施用第二級毒品，免刑。
扣案如附表所示之物沒收銷燬。
    事  實
一、陳竑甫基於施用第一級毒品之犯意，於民國109年3月11日下
    午2時許為警採尿時回溯26小時內，在我國不詳地點，以不詳方
    式，施用第一級毒品海洛因1次；另基於施用第二級毒品之犯
    意，於上開時間為警採尿時回溯96小時內，在我國不詳地點，
    以不詳方式，施用第二級毒品甲基安非他命1次。嗣經警於1
    09年3月11日上午10時許，在○○市○○區○○○路0段00巷0弄0號旁
    施以盤查，得其同意搜索而扣得沾有第一級毒品海洛因殘渣之
    吸管3支，並採集尿液送驗，結果呈現安非他命、甲基安非他
    命、嗎啡及可待因陽性反應，始悉上情。
二、案經臺北市政府警察局中山分局報請臺灣臺北地方檢察署檢
    察官偵查後起訴。
    理  由
一、認定事實所憑之證據及理由： 
  ㈠上揭事實，業據被告陳竑甫於本院準備程序時坦承不諱（見
    審訴字卷第136頁），復有臺北市政府警察局偵辦毒品案件
    尿液檢體委驗單（尿液檢體編號：142476號）、台灣尖端先
    進生技醫藥股份有限公司109年3月24日濫用藥物檢驗報告（
    報告序號：中山-53）、臺北市政府警察局中山分局搜索扣
    押筆錄、扣押物品目錄表（見毒偵字卷第59至65、157、159
    頁），另有如附表所示之物扣案可憑，且該扣案物經送驗後
    ，其上殘渣確含有第一級毒品海洛因成分，有交通部民用航
    空局醫務中心109年3月24日航藥鑑字第0000000號毒品鑑定
    書附卷可佐（見毒偵字卷第179頁），足認被告前揭任意性
    自白，核與事實相符，可以採信。
  ㈡本案事證明確，被告犯行足堪認定，應予依法論科。
二、論罪科刑：
  ㈠法律適用：
    核被告所為，分係犯毒品危害防制條例第10條第1項之施用
    第一級毒品罪、同條第2項之施用第二級毒品罪。
  ㈡罪數關係：  
    被告施用毒品前、後持有毒品之低度行為，均為施用之高度
    行為所吸收，不另論罪。又被告所犯上開2罪，犯意各別，
    行為互殊，應分論併罰。
三、本案為免刑判決之說明：
  ㈠被告行為後，毒品危害防制條例於109年7月15日修正生效施
    行，而犯同條例第10條之罪者，檢察官應先將被告送勒戒處
    所觀察、勒戒；觀察、勒戒後，檢察官依據勒戒處所之陳報
    ，認受觀察、勒戒人無繼續施用毒品傾向者，應即釋放，並
    為不起訴之處分；又同條例修正施行後，審判中之案件，由
    法院依修正後規定處理；依修正後規定應為不起訴處分者，
    法院應為免刑之判決，修正後毒品危害防制條例第20條第1
    項、第2項前段、第35條之1第2款分別定有明文。
  ㈡被告因本案施用第一級毒品、第二級毒品犯行，前經檢察官
    提起公訴，經本院依修正後毒品危害防制條例第35條之1第2
    款前段、第20條第3項規定，裁定被告送勒戒處所觀察、勒
    戒，有上開裁定可憑（見審訴字卷第143至145頁)。嗣被告
    經送法務部矯正署新店戒治所附設勒戒處所執行觀察、勒戒
    後，在所期間經評估認有繼續施用毒品傾向，復經本院裁定
    令入戒治處所施以強制戒治，此亦有上開戒治所回函暨檢送
    有無繼續施用毒品傾向證明書、評估標準紀錄表及裁定書在
    卷可稽（見審訴字卷第189至193、211至212、235至237頁）
    ，嗣被告於110年11月11日因戒治期滿而移監執行另案殘刑
    等情，有臺灣臺北地方檢察署110年11月10日北檢邦致110院
    戒執4字第1109089853號函暨所附臺灣臺北地方檢察署檢察
    官戒治處分執行指揮書、通知書附卷可憑（見審訴字卷第23
    9至247頁），而本案係於修正後毒品危害防制條例生效施行
    前之109年6月16日繫屬本院，有本院收狀戳章存卷足憑（見
    審訴字卷第7頁），核屬毒品危害防制條例修正施行後之審
    判中案件，揆諸前揭規定，本院自應為免刑之諭知。　
四、沒收之說明：
    扣案如附表所示之物，其上殘渣經鑑驗結果，檢出第一級毒
    品海洛因成分，業如前述，既難與吸管完全析離，應整體視
    為毒品，依毒品危害防制條例第18條第1項前段之規定，沒
    收銷燬。 
五、據上論斷，應依刑事訴訟法第299條第1項但書（依法院辦理
    刑事訴訟案件應行注意事項第159點，判決書據上論結部分
    ，得僅引用應適用之程序法條），判決如主文。
本案經檢察官羅嘉薇提起公訴。
中　　華　　民　　國　　110 　年　　11　　月　　30　　日
  　　　　刑事第二十庭  審判長 法  官  洪英花
  　　　　                     法  官  宋恩同
  　　　　                     法  官  賴鵬年
以上正本證明與原本無異。
如不服本判決應於收受送達後20日內向本院提出上訴書狀，並應
敘述具體理由；其未敘述上訴理由者，應於上訴期間屆滿後20日
內向本院補提理由書（均須按他造當事人之人數附繕本）「切勿
逕送上級法院」。
                               書記官　萬可欣
中　　華　　民　　國　　110 　年　　11　　月　　30　　日
附錄本案論罪科刑法條：
毒品危害防制條例第10條
施用第一級毒品者，處6月以上5年以下有期徒刑。
施用第二級毒品者，處3年以下有期徒刑。
附表：　　　　　　　　　
名稱及數量    重量      毒品成分    吸管3支 （內殘留海洛因量微無法秤重） 經乙醇沖洗，檢出第一級毒品海洛因成分